臺灣雲林地方法院刑事裁定　　　　　　100年度撤緩字第33號
聲　請　人　臺灣雲林地方法院檢察署檢察官
受　刑　人　莊秋訓
上列聲請人因受刑人過失傷害等案件，聲請撤銷緩刑，本院裁定
如下：
    主  文
聲請駁回。
    理  由
一、聲請意旨略以：受刑人莊秋訓因業務過失致人於死罪案件，
    前經臺灣高等法院臺南院於民國99年11月24日以99年度交上
    字第934 號刑事判決分別判處應執行有期徒刑1 年8 月，緩
    刑5 年，並應給付曾美芳等人新臺幣（下同）200 萬元，其
    給付方式：除於99年10月18日已給付之80萬元外，其餘120
    萬元，自100 年1 月起，於每月15日給付2 萬元，至全部清
    償完畢為止，如1 期未按時履行，視為全部到期，並已判決
    確定。茲查該受刑人未依前開規定履行，顯已違反刑法第74
    條第2 項第3 款之規定，情節重大，足認原宣告之緩刑難收
    其預期效果，而有執行刑罰之必要，已合於刑法第75條之1
    第1 項第4 款所定得撤銷緩刑宣告之原因，爰依刑事訴訟法
    第476 條規定，聲請撤銷受刑人之緩刑宣告等語。
二、按緩刑制度設計之本旨，除可避免執行短期自由刑之流弊外
    ，主要目的係在獎勵惡性較輕者使其遷善，而經宣告緩刑後
    ，若有具體事證足認受宣告者並不因此有改過遷善之意，即
    不宜給予緩刑之寬典，乃另有撤銷緩刑宣告制度。又按受緩
    刑之宣告而有違反刑法第74條第2 項第1 款至第8 款所定負
    擔情節重大者，足認原宣告之緩刑難收其預期效果，而有執
    行刑罰之必要者，得撤銷其宣告，刑法第75條之1 第1 項第
    4 款固有明文。惟考其立法意旨：乃第74條第2 項增列法院
    於緩刑期間內，得命犯罪行為人於緩刑期內應遵守之事項（
    例如向被害人支付相當數額、向公庫支付一定之金額、接受
    精神、心理輔導、提供義務勞務或其他為預防再犯之事項）
    ，明定違反該條所定事項情節重大者，得撤銷其緩刑宣告，
    以期週延。至於所謂「情節重大」，係指受判決人顯有履行
    負擔之可能，而隱匿或處分其財產、故意不履行、無正當事
    由拒絕履行或顯有逃匿之虞等情事而言；且本條採用裁量撤
    銷主義，賦與法院撤銷與否之權限，特於第1 項規定實質要
    件為「足認原宣告之緩刑難收其預期效果，而有執行刑罰之
    必要」，供作審認之標準。準此，受刑人縱有違反緩刑期內
    應遵守之事項，仍需違反「情節重大」，且足認原宣告之緩
    刑難收其預期效果，而有執行刑罰之必要者，始得撤銷其緩
    刑宣告。是上揭「得」撤銷緩刑之情形，法院應依職權本於
    合目的性之裁量，妥適審酌被告於緩刑期間內違反應遵守事
    項之情節是否重大，是否已難收其預期之效果，而確有執行
    刑罰之必要。經查：
(一)、受刑人因犯業務過失於死罪案件，經臺灣高等法院臺南分院
    99年度交上訴字第934 號刑事判決判處應執行有期徒刑1 年
    8 月，緩刑5 年，緩刑所附條件為：應給付曾美芳等人新臺
    幣（下同）200 萬元，其給付方式，除於99年10月18日已給
    付之80萬元外，其餘120 萬元，自100 年1 月起，於每月15
    日給付2 萬元，至全部清償完畢為止，如1 期未按時履行，
    視為全部到期，全案業於99年12月20日判決確定，此有上開
    判書及臺灣高等法院被告前案紀錄表各1 份在卷可憑，並經
    移送臺灣雲林地方法院檢察署檢察官以100 年度執緩字第75
    號通知執行，合先敘明。
(二)、訊據受刑人莊秋訓於本院100 年7 月27日庭問時坦言並未依
    原確定判決諭知緩刑期內應遵守事項按期支付，核與被害人
    曾美芳之指陳情節相合。至受刑人履行緩刑條件之情形，其
    自100 年1 月15日開始，即未能如期給付2 萬元，延至100
    年2 月8 日始給付3 萬元，後於4 月6 日給付5 千元、4 月
    21 日 給付1 萬元、5 月17日給付1 萬元、6 月21日給付1
    萬元、7 月5 日給付1 萬元、7 月8 日給付4 萬5 千元、7
    月20 日 給付2 萬元，此有雲林縣斗南鎮農會無摺存入憑條
    及被害人庭呈刑事陳報狀在卷可稽，可認受刑人確實未依照
    前揭緩刑所附條件履行，依緩刑所附條件，受刑人必須一次
    將剩餘金額完全給付為是，是以聲請意旨認受刑人違反刑法
    第75 條 之1 第1 項第4 款之規定，固非無據。惟受刑人於
    庭訊時供稱係因務農，收入不穩定，致無法依約清償，沒有
    辦法將剩下的錢全部付掉，其乃有意願還錢等語，而受刑人
    在本院開庭前，亦將自100 年1 月迄今之各期賠償金額完全
    補足給付與被害人，此經被告自承在卷，並為被害人所不爭
    執（見本院卷第17頁反面），足見受刑人之所以未能履行給
    付賠償被害人，當係因一時經濟困難所致，並無逃匿、故意
    不履行或無正當理由拒絕履行等情形，且受刑人有向其親戚
    借款補足賠償金額，如斯難謂違反情節重大，衡情不能因此
    遽認受刑人所受緩刑之宣告難收預期效果，而有執行刑罰之
    必要。此外，復查無其他證據足認原宣告之緩刑難收其預期
    效果，而有執行刑罰之必要。從而，聲請人聲請撤銷緩刑，
    非有理由，應予駁回。
(三)、受刑人既然應允緩刑所附條件，在得被害人同意下，經臺灣
    高等法院臺南分院99年度交上字第934 號刑事判決予以刑法
    上之寬典，自該盡力將後續每期賠償金額按時悉數給付，如
    此方可彌補被害人所受之傷害，而本案被害人亦給予受刑人
    多次機會，是在100 年6 月22日使向雲林地方法院檢察署檢
    察官表明，受刑人有未依緩刑條件履行情事，此有曾美芳刑
    事聲請狀存卷可查，無怪乎被害人會在本院陳述時，認為有
    遭二度傷害之感，然本院依上揭理由，認受刑人尚不該當情
    節重大，以致要撤銷受刑人之緩刑宣告，但受刑人倘又故態
    復萌，則當有再次招致撤銷緩刑宣告之虞，併此敘明。
三、依刑事訴訟法第220條之規定，裁定如主文。
中    華    民    國   100    年    7     月    28    日
                  刑事第一庭  法  官  王子榮
以上正本證明與原本無異。
如不服本裁定應於裁定送達後5 日內向本院提出抗告狀（應附繕
本）。
                              書記官  陳俊偉
中    華    民    國   100    年    7     月    28    日